【裁判字號】    97,易,159
【裁判日期】    970421
【裁判案由】    侵占等
【裁判全文】
臺灣臺北地方法院刑事判決               97年度易字第159號
公  訴  人  臺灣臺北地方法院檢察署檢察官
被      告  甲○○
                    6樓
上列被告因偽造文書等案件，經檢察官提起公訴（96年度偵字第
23338 號），被告於準備程序中就被訴事實為有罪之陳述，經合
議庭裁定改用簡式審判程序，本院判決如下：
    主  文
甲○○行使偽造私文書，足以生損害於他人，處有期徒刑捌月。
緩刑年，並應給付乙○○新臺幣拾萬仟元，給付方式：
自民國九十七年五月五日起，按月於每月五日前，按月給付新臺
幣壹萬伍仟元，至全部清償完畢。如附表所示偽造之「乙○○」
印文貳枚，均沒收。
    事  實
一、甲○○係福特汽車門市銷售員，本受乙○○之委託，代乙○
    ○就車牌號碼9679—PD號自用小客車辦理繳清貸款後之註銷
    動產擔保登記及維修上開車輛，乙○○即於民國96年9 月19
    日下午13時許，在其位於臺北市○○市○○路2 段99號之住
    處，將上開自用小客車、國民身分證、駕駛執照、行車執照
    及貸款清償證明等交付甲○○，而甲○○先將上開自用小客
    車維修完成，嗣於同月26日，再為乙○○至交通部公路總局
    臺北區監理所就上開自小客車辦理動產擔保登記註銷完成後
    ，詎甲○○僅因其自身經濟發生困難，竟意圖為自己不法之
    所有，基於侵占及行使偽造私文書之犯意，再趁機持上開乙
    ○○之相關證件，至臺北市監理處辦理上開自用小客車之過
    戶登記，並未經乙○○同意，偽造乙○○之印文，填具汽（
    機）車過戶登記書後，持以行使，將該自用小客車過戶至自
    己名下，而侵占入己，足生損害於乙○○。嗣於甲○○完成
    前開過戶登記後，即於96年9 月26日，將該自用小客車以新
    臺幣（下同）378,000 元之價格典當予位於臺北市○○路上
    不知情之「名星汽車」當鋪。嗣因乙○○遲未能取回上開自
    用小客車而報警，始為警查獲上情。
二、案經乙○○訴由臺北縣政府警察局新店分局報告臺灣臺北地
    方法院檢察署檢察官偵查起訴，於本院準備程序進行中，甲
    ○○先就被訴事實為有罪之陳述，經合議庭裁定改行簡式審
    判程序。
    理  由
一、按本件被告甲○○所犯係死刑、無期徒刑、最輕本刑為3 年
    以上有期徒刑以外之罪，其於本院準備程序進行中就前揭被
    訴犯罪事實為有罪之陳述，經告知簡式審判程序之旨，並聽
    取其與公訴人之意見後，本院認無不得或不宜改依簡式審判
    程序進行之處，爰依刑事訴訟法第273 條之1 第1 項之規定
    ，裁定為簡式審判程序，合先敘明。
二、上開犯罪事實，業據被告甲○○於本院審理時坦承不諱，核
    與告訴人乙○○所指述之情節相符（見臺灣臺北地方法院檢
    察署96年度偵字第23338 號卷，下稱偵卷第10頁至第15頁、
    第27頁至第28頁），並有車籍查詢基本資料詳細畫面（見偵
    卷第20頁）、收當物品資料列印報表（見偵卷第21頁）、車
    籍查詢歷任車主顯示畫面（見偵卷第22頁）及汽（機）車過
    戶登記書各1 紙（見偵卷第32頁）等件在卷可資佐證，是被
    告前揭任意性自白有上開證據足資佐證，堪認與事實相符，
    應予採信。綜上，本案事證明確，被告犯行洵堪認定，應予
    依法論罪科刑。
三、核被告所為，係犯刑法第216 條、第210 條行使偽造私文書
    罪及第335 條之侵占罪。被告偽造乙○○印文之行為係屬偽
    造文書行為之一部分，不另論罪。又被告偽造乙○○之印文
    ，以填具汽（機）車過戶登記書，持以行使後，將該自用小
    客車過戶至自己名下之行為，顯係以一行為，同時觸犯行使
    偽造私文書及侵占等兩罪名，係屬想像競合犯，應從重之行
    使偽造私文書處斷。爰審酌被告完成受告訴人所託之事後，
    竟趁機侵占告訴人所有之自小客車，並換取現金378,000 元
    供自己花用償債，惡性非輕，惟念及被告犯後坦承犯行，態
    度堪稱良好，並與告訴人達成和解，並承諾願依和解方案履
    行債務，且於本院審理期間已先陸續償還3 期之債務，共45
    ,000 元 等一切情狀，量處如主文所示之刑，以示懲儆。另
    查被告前此未曾因故意犯罪受有期徒刑以上刑之宣告，此有
    臺灣高等法院被告前案紀錄表在卷可稽（見本院卷宗第5 頁
    ），且被告犯後已深知悔改，並表明願將侵占款項分期償還
    ，且告訴人亦表示同意，願再給被告一次自新之機會，堪認
    被告經本次偵審教訓，當知所警惕，信無再犯之虞，本院認
    所宣告之刑，以暫不執行為適當，按上所述，依刑法第74條
    第1 項第1 款規定宣告被告緩刑3 年，以啟自新，並依刑法
    第74條第2 項第3 款之規定，命被告應給付告訴人333,000
    元，給付方式：自97年5 月5 日起，按月於每月5 日前，給
    付15,000元與告訴人，至全部清償完畢止。又此乃緩刑的負
    擔條件，被告屆期如未依規定清償，依法將構成撤銷緩刑之
    原因，併予指明。
四、至附表所示之「乙○○」印文，係屬偽造，又無證據證明業
    已滅失，不問屬於犯人與否，是依刑法第219 條規定，宣告
    沒收。
五、據上論斷，應依刑事訴訟法第273 條之1 第1 項、第299 條
    第1 項前段，刑法第216 條、第210 條、第335 條、第55條
    、第74條第1 項前段、第2 項第3 款、第219 條，刑法施行
    法第1 條之1 ，判決如主文。
本案經檢察官郭瑜芳到庭執行職務。
中    華    民    國    97    年    4    月    21    日
                  刑事第二庭  法  官  葉力旗
上正本證明與原本無異。
如不服本判決，應於判決送達後10日內向本院提出上訴狀（應抄
附繕本）。告訴人或被害人如對於本判決不服者，應具備理由請
求檢察官上訴，其上訴期間之計算係以檢察官收受判決正本之日
期為準。
                              書記官  林碧華
中    華    民    國    97    年    4    月    21    日
附錄本案論罪科刑法條全文：
（一）中華民國刑法第210條
偽造、變造私文書，足以生損害於公眾或他人者，處5年以下有
期徒刑。
（二）中華民國刑法第216條
行使第210條至第215條之文書者，依偽造、變造文書或登載不實
事項或使登載不實事項之規定處斷。
（三）中華民國刑法第335條
意圖為自己或第三人不法之所有，而侵占自己持有他人之物者，
處 5 年以下有期徒刑、拘役或科或併科 1 千元以下罰金。
前項之未遂犯罰之。
附表：
┌──┬───────────┬────────────┐
│編號│偽造之私文書          │偽造印文之數量          │
├──┼───────────┼────────────┤
│ 一 │汽（機）車過戶申請書  │原車主名稱欄之「乙○○」│
│    │                      │印文2 枚。              │
└──┴───────────┴────────────┘


司法院資訊處製作；財團法人民間司法改革基金會備份。
